# 在建工程中利息支出占用的资金是否可以资本化？

提问人：xzjcpajr 时间：2013-01-28 09:15:12
例如：当年新增在建工程 2 亿元，其中借款费用 5000 万元，计算可以资本化的在建工程支出是 15000 万元，还是 5000 万元？

回答人：chenyiwei
IAS 23.18: Expenditures on a qualifying asset include only those expenditures that have resulted in payments of cash, transfers of other assets or the assumption of interest-bearing liabilities. Expenditures are reduced by any progress payments received and grants received in connection with the asset (see IAS 20 Accounting for Government Grants and Disclosure of Government Assistance). The average carrying amount of the asset during a period, including borrowing costs previously capitalised, is normally a reasonable approximation of the expenditures to which the capitalisation rate is applied in that period. 即，在IAS 23下，在计算一般借款费用的资本化金额时，允许将前期资本化的借款费用作为本期资本化金额的计算基数。 但中国准则下对此无明文规定。从准则讲解的举例看，前期的资本化利息并未被计入后期资本化金额的计算基数。